【裁判字號】    98,訴,458
【裁判日期】    980723
【裁判案由】    毒品危害防制條例
【裁判全文】
臺灣臺北地方法院刑事判決               98年度訴字第458號
公  訴  人  臺灣臺北地方法院檢察署檢察官
被      告  乙○○
                    臺北縣板橋.
指定辯護人  甲○公設辯護人張寅煥
            甲○公設辯護人陳智暉
上列被告因違反毒品危害防制條例案件，經檢察官提起公訴（97
年度偵字第25825號），甲○判決如下：
    主  文
乙○○持有第二級毒品，處有期徒刑壹年拾月。扣案如附表編號
A1、A3所示黃色圓形藥錠拾壹包、橙色圓形藥錠肆包所含第二級
毒品甲基安非他命，編號A4所示暗紅色圓形藥錠壹包所含第二級
毒品MDMA、MDA及甲基安非他命，編號A6所示藍色圓形藥錠壹包
所含第二級毒品MDMA，均沒收銷燬；上開毒品之外包裝袋共拾柒
個均沒收。
    事  實
一、乙○○前於民國96年12月30日為警查獲其持有含第二級毒品
    「3,4-亞甲基雙氧甲基安非他命」（即3,4-Methylenedioxy
    methamphetamine，MDMA，俗稱搖頭丸，下稱MDMA）成分之
    藥錠共98.5顆、第三級毒品「愷他命」（Katamine，又稱K
    他命）粉末10瓶、第三級毒品「硝甲西泮」藥錠8顆、分裝
    袋16枚及其販售毒品所得現金新臺幣（下同）2,640元，並
    經採集尿液送驗結果判定呈MDMA陽性反應，涉犯施用第二級
    毒品部分，經依甲○97年度毒聲字第126號裁定送觀察、勒
    戒後，認無繼續施用毒品之傾向，於97年6月3日執行觀察、
    勒戒完畢而釋放，並由臺灣臺北地方法院檢察署檢察官於97
    年6月17日以97年度毒偵字第194號為不起訴處分確定；涉犯
    販賣第二級毒品部分，經臺灣臺北地方法院檢察署檢察官以
    97年度偵字第470號提起公訴，經甲○於97年9月5日以97年
    度訴字第397號判處有期徒刑8年，其不服提起上訴，經臺灣
    高等法院於98年3月26日以97年度上訴字第4814號改判有期
    徒刑4年在案（不構成累犯）。詎其猶不知警惕，明知甲基
    安非他命（Methamphetamine）、MDMA、及「3,4-亞甲基雙
    氧安非他命」（3,4-Methylenedioxyanphetamine，即MDA，
    下稱MDA）業經公告列為毒品危害防制條例第2條第1項第2款
    所規定之第二級毒品，愷他命、「對-甲氧基安非他命」（
    Para-methoxymethamphetamine，即PMMA，下稱PMMA）、「
    4-溴-2,5-二甲氧基苯基乙基胺」（4-Bromo-2,5-dimethoxy
    phenethylamine，即2C-B，下稱2C-B）亦經公告列為同條項
    第3款所規定之第三級毒品，未經許可，均不得非法販賣、
    意圖販賣而持有、轉讓或持有，竟於97年11月12日凌晨0時
    24分以前之不詳時間，在臺灣地區某處，自不詳管道取得如
    附表編號A1至A6所示分別含有甲基安非他命（即附表編號
    A1+A3+A4所示藥錠驗前所含甲基非他命純質總淨重約10.52
    公克+微量）、MDMA（微量）、MDA（微量）等第二級毒品成
    分及愷他命、PMMA、2C-B等第三級毒品成分之藥錠共240顆
    （分裝成30包，合計所含第二級毒品之純質總淨重未達20公
    克），暨含第三級毒品愷他命成分之白色細晶體共143小包
    （即附表編號B1至B143所示毒品，驗前總毛重141.91公克，
    純度96%，驗前總純質淨重107.40公克），以1個黃色束口袋
    （未扣案）加以包裝後，再將之放在隨身背包內而非法持有
    之。於97年11月12日凌晨0時24分許，乙○○攜帶該放有上
    開第二、三級毒品之隨身背包，自位於臺北市中山區○○○
    路353巷20號地下1樓「Aniki Men's Sauna Club」其工作場
    所附近，騎乘機車前往丁○○（不知情）承租之臺北市中山
    區○○○路○段115巷11號4樓之9住處欲探訪友人劉上億（即
    綽號「小逸」之男子，音同，不知情），惟劉上億因有事外
    出而不在上開租屋處內，委由上開租屋處室友戊○○於同日
    凌晨1時10分許，下樓至臺北市中山區○○○路○段115巷11
    號樓梯口前之騎樓等候轉告乙○○，適臺北市政府警察局中
    山分局中山二派出所警員候宏哲、顏子恩騎乘警機車巡邏行
    經該處，見乙○○、戊○○行跡可疑而上前盤查，乙○○在
    有偵查犯罪職權之警員丙○○、顏子恩知悉其持有第二、三
    級毒品甲基安非他命、MDMA、MDA、愷他命、PMMA及2C-B前
    ，主動自其隨身背包內取出以該黃色束口袋包裝內含附表所
    示含第二、三級毒品甲基安非他命、MDMA、MDA、愷他命、
    PMMA及2C-B等成分之藥錠240顆（分裝成30包，合計所含第
    二級毒品純質總淨重未達20公克）及夾鍊袋裝白色細晶體
    143小包，並自首其持有第二級毒品犯行而接受裁判。
二、案經臺北市政府警察局中山分局報請臺灣臺北地方法院檢察
    署檢察官偵查起訴。
    理  由
壹、非法持有第二級毒品甲基安非他命、MDMA、MDA部分：
一、上開犯罪事實，業據被告乙○○於警詢、偵查及甲○審理時
    坦承不諱，並有為警查獲如附表編號A1至A6所示黃色圓形藥
    錠11包共111顆、紫紅色藥錠12包共72顆、橙色圓形藥錠4包
    共32顆、暗紅色圓形藥錠1包共10顆、草綠色圓形藥錠1包共
    8顆及藍色圓形藥錠1包共1顆，合計共30包、240顆及附表編
    號B1至B143所示白色細晶體143小包扣案可憑。上開240顆藥
    錠經臺北市政府警察局中山分局採取初步檢驗結果，總淨重
    80.6公克，經以聯勤204廠製造之煙毒品檢驗A包試劑初步檢
    驗結果，呈甲基安非他命反應，並由該分局將上開藥錠240
    顆、白色細晶體143包分別予以編號01、02後送請內政部警
    政署刑事警察局鑑定，經刑事警察局鑑識科檢視上開送鑑證
    物編號01疑似MDMA藥錠共240顆（淨重80.6公克），計有6種
    型態，分別予以編號A1至A6，送鑑證物編號02疑似K他命143
    包（總毛重135.85公克，總淨重97.24公克），分別予以編
    號B1至B143，經以氣相層析/質譜儀法、核磁共振分析法鑑
    定結果，編號A1經檢視均為黃色圓形藥錠，外觀型態均相似
    ，總淨重42.91公克，隨機抽取3顆磨混共取1.15公克鑑定用
    罄，總餘41.76公克，檢出第二級毒品甲基安非他命，測得
    甲基安非他命純度約20%，驗前總純質淨重約8.58公克；編
    號A2經檢視均為紫紅色圓形藥錠，外觀型態均相似，總淨重
    22.14公克，隨機抽取3顆磨混共取0.82公克鑑定用罄，總餘
    21.32公克，檢出第三級毒品PMMA成分，測得PMMA純度44%，
    驗前總純質淨重9.74公克；編號A3經檢視均為橙色圓形藥錠
    ，外觀型態均相似，總淨重10.22公克，隨即抽取3顆磨混共
    取0.94公克鑑定用罄，總餘9.28公克，檢出第二級毒品甲基
    安非他命成分，測得甲基安非他命純度約19%，驗前總純質
    淨重約1.94公克；編號A4經檢視均為暗紅色圓形藥錠，外觀
    型態均相似，總紐重2.98公克，隨機抽取3顆磨混共取0.89
    公克鑑定用罄，總餘2.09公克，檢出第二級毒品MDMA、微量
    第二級毒品MDA、微量第二級毒品甲基安非他命及微量第三
    級毒品2C-B等成分；編號A5經檢視均為草綠色圓形藥錠，外
    觀型態均相似，總淨重2.33公克，隨機抽取3顆磨混共取
    0.86公克鑑定用罄，總餘1.47公克，檢出第三級毒品PMMA成
    分；編號A6經檢視為藍色圓形藥錠1顆，淨重0.25克，磨混
    取0.14公克鑑定用罄，餘0.11公克，檢出第二級毒品MDMA、
    第三級毒品愷他命等成分；編號B1至B143經檢視均為白色細
    晶體，外觀型態均相似，驗前總毛重141.91公克，包裝塑膠
    袋總重約30.03公克，隨機抽取編號B1取0.08公克鑑定用罄
    ，餘0.72公克，檢出第三級毒品愷他命成分，純度約96%，
    依據抽測純度值，推估編號B1至B143 均含愷他命之驗前總
    純質淨重約107.40公克，此有臺北市政府警察局中山分局查
    獲涉嫌毒品危害防制條例初步鑑驗報告書、扣案物品照片（
    見偵查卷第27、28頁）及內政部警政署刑事警察局97年12月
    17日刑鑑字第0970179045號鑑定書各1 份附卷可稽（見偵查
    卷第27頁、第29頁、第78至79頁）。而被告尿液經檢驗結果
    ，呈安非他命類、鴉片類及MDMA陰性反應，且臺北市政府警
    察局中山分局移送被告涉犯施用第二級毒品部分，並經臺灣
    臺北地方法院檢察署檢察官於97年12 月15日以97年度毒偵
    字第3730號為不起訴處分確定，此有該不起訴處分書在卷可
    憑。是被告自白非法持有第二級毒品，預備供己施用乙節，
    核與事實相符，犯行洵堪認定，應依法論科。
二、論罪理由：
  (一)查被告行為後，毒品危害防制條例部分條文業於98年5月5日
    修正，於98年5月20日公布，並於98年5月22日施行。按行為
    後法律有變更者，適用行為時之法律，但行為後之法律有利
    於行為人者，適用最有利於行為人之法律，刑法第2條第1項
    訂有明文。又依最高法院95年第8次刑庭會議決議所示關於
    新舊法比較之原則，除法定刑罰本身外，亦應就與罪刑有關
    其他法定加減原因等一切情形，綜其全部罪刑之結果而為比
    較。查毒品危害防制條例第11條第2項固未經修正，惟毒品
    危害防制條例第11條第4項已修正為：「持有第二級毒品純
    質淨重20公克以上者，處6月以上5年以下有期徒刑，得併科
    新臺幣70萬元以下罰金」，經與修正前規定「持有毒品達一
    定數量者加重其刑至2分之1，其標準由行政院定之。」，而
    行政院依據該規定於93年1月7日公告施行之「轉讓持有毒品
    加重其刑之數量標準」第2條第1項第2款規定：「轉讓、持
    有毒品達一定數量者，加重其刑至2分之1，其標準如下：二
    、第二級毒品：淨重10公克以上」相比較結果，而本件被告
    所持有附表編號A1所示含第二級毒品甲基安非他命之黃色圓
    形藥錠111顆，經鑑定所含甲基安非他命純度約20%，驗前甲
    基安非他命總純質淨重約8.58公克；附表編號A3所示含第二
    級毒品甲基安非他命之橙色圓形藥錠32顆，經鑑定所含甲基
    安非他命純度約19%，驗前甲基安非他命總純質淨重約1.94
    公克；附表編號A4所示含第二級毒品MDMA、MDA（微量）、
    甲基安非他命（微量）之暗紅色圓形藥錠10顆，驗前總淨重
    2.98公克；附表編號A6所示含第二級毒品MDMA之藍色圓形藥
    錠1顆，驗前總淨重0.25公克。綜上，上開藥錠所含第二級
    毒品甲基安非他命、MDMA、MDA之純質總淨重顯均未達20公
    克，比較結果，自以行為後即修正後之規定有利於被告，應
    適用修正後毒品危害防制條例第11條2項規定予以科刑。核
    被告所為，係犯修正後毒品危害防制條例第11條第2項之持
    有第二級毒品罪。
  (二)又被告以一行為持有上開含第二級毒品甲基安非他命之黃色
    圓形藥錠111顆、橙色圓形藥錠32顆，含MDMA、MDA及甲基安
    非他命之暗紅色藥錠10顆及含MDMA之藍色圓形藥錠1顆，為
    想像競合犯，依法應從一重論處持有第二級毒品罪。
  (三)再刑法第62條所謂發覺，係指有偵查犯罪職權之公務員已知
    悉犯罪事實與犯罪之人而言。而所謂知悉，固不以確知其為
    犯罪之人為必要，但必其犯罪事實，確實存在，且為該管公
    務員所確知，始屬相當。如犯罪事實並不存在而懷疑其已發
    生，或雖已發生，而為該管公務員所不知，僅係推測其已發
    生而與事實巧合，均與已發覺之情形有別（最高法院75年台
    上字第1634號判例參照）。證人即於97年11月12日凌晨1時
    10分許在臺北市中山區○○○路○段115巷11號前查獲被告之
    臺北市政府警察局中山分局中山二派出所警員丙○○於甲○
    審理時具結證稱：當天我與1名同事顏子恩穿制服騎乘警用
    摩托車巡邏，有亮警示燈，經過查獲地點時，見到被告與戊○○在查獲地點的樓下，看到我們就很快的要離開，看到我
    們，戊○○是轉身要上樓，被告則是騎摩托車要離開，感覺
    他形色很慌張，所以我們上前盤查，就查獲那些扣案的毒品
    ，被告與戊○○讓我感覺他們形色很慌張，當時我從較遠處
    ，看到他們兩人像是面對面在對話，他們有看到警示燈，兩
    個人就馬上分開，要離開，我是盤查戊○○，我另外1位同
    事是盤查被告，當時戊○○身上沒有帶任何證件，他很主動
    配合，我在戊○○身上沒有查到任何東西，我看到被告從背
    包有拿出有繩子的束口袋，束口袋是半透明的，可以清楚看
    到裡面有藥丸及層層相疊的淺色1包1包的粉末東西，取出後
    ，就看到是一些搖頭丸及K他命，並且有問被告是否知道那
    是什麼東西，被告有說這是K他命及搖頭丸等語在卷，參以
    被告遭警查獲後，初次警詢筆錄時，即坦承查獲之毒品係其
    所有，擬供己施用，也知道持有搖頭丸違法，雖被告辯稱該
    等毒品係其在為警查獲前，在查獲地點附近所拾獲，惟查被
    告於甲○準備程序時供稱扣案毒品係其騎車行經臺北市中山
    區○○○路○段115巷9號附近路邊看到的，其在停車前就看
    到以黃色束口袋包裝之扣案毒品，其在束口袋旁停下，彎身
    將袋子撿起，放到隨身背包後，繼續往前到9號云云（見甲○98年4月9日審判筆錄第2頁），惟查扣案毒品數量非微，
    價值不菲，且屬違禁物，取得不易，衡情將之任意棄置於人
    來人往之騎樓且任人撿拾之可能性極微，再觀諸臺北市政府
    警察局中山分局檢送甲○之現場照片，被告所指拾獲毒品地
    點之騎樓，與馬路相臨處，設有二層台階，又依證人丙○○
    於甲○審理時證稱查獲當時有下雨，是會淋濕身體的程度，
    倘被告所言為可信，被告既係騎車行經拾獲扣案毒品時，坐
    在機車上彎身撿起扣案毒品，衡情該毒品應放在相當靠近於
    騎樓台階處，且依當時天候雨，雨勢不小，衡情該毒品包裝
    袋顯然會被雨淋濕或遭落在台階上之雨滴濺濕，然被告自其
    隨身背包內取出以黃色束口袋包裝之扣案毒品時，該束口袋
    並未遭淋濕或濺濕，業據證人即查獲被告之警員丙○○為甲○審理時具結證述明確，顯見被告上開所辯不足採信，惟亦
    僅足以能認定被告未供出真正毒品來源，致未能因此查獲其
    他正犯或共犯，而不適用毒品危害防制條例第17條第1項規
    定減輕或免除其刑。但被告既已於警員丙○○、顏子恩執行
    巡邏勤務，經過上開查獲地點時，發現被告與戊○○形色慌
    張，基於職業敏感度而依法上前盤查，被告主動交出附表所
    示之物，顯然於盤查時，警員丙○○、顏子恩均尚不知被告
    涉嫌持有第二、三級毒品，則被告遭警盤查並在有偵查犯罪
    職權之公務員知悉本案之前，主動向臺北市政府警察局中山
    分局中山二派出所警員供出上開犯罪事實，並願接受裁判，
    自屬對於未發覺之罪自首而受裁判，符合刑法第62條前段自
    首之規定，依法減輕其刑。
  (四)爰審酌被告有上揭犯罪事實欄所載犯罪紀錄，此有臺灣高等
    法院被告前案紀錄表、甲○97年度訴字第397號刑事判決、
    臺灣高等法院97年度上訴字第4814號判決及臺灣臺北地方法
    院檢察署97年度毒偵字第194號不起訴處分書在卷可按，俱
    徵其犯後未遠離毒品，顯不知悛悔，又毒品之流通及持有，
    包害國人身心健康及社會秩序，已為國法所嚴禁，被告漠視
    法令禁制，恣意持有數量非微之甲基安非他命、MDMA、MDA
    等第二級毒品，應嚴予非難，兼衡被告具有大專肄業之智識
    程度暨持有毒品擬供己施用之動機、目的，並斟酌被告犯罪
    後坦承持有第二級毒品等一切情狀，量處如主文所示之刑。
  (五)扣案如附表編號A1、A3、A4及A6所示之藥錠，其內所含第二
    級毒品甲基安非他命、MDMA、MDA，不問屬於犯人與否，應
    依毒品危害防制條例第18條第1項前段規定，諭知沒收並銷
    燬之。上開毒品之外包裝袋共17個，衡情為被告所有之物，
    核其性質係供分裝、防潮、包裹其持有扣案毒品所用之物，
    爰依刑法第38條第1項第2款規定併宣告沒收。
貳、不另為無罪諭知部分（即被訴販賣第二、三級毒品未遂部分
    ）：
一、公訴意旨另以：被告明知甲基安非他命、愷他命為毒品危害
    防制條例第2條第2項第2、3款所規定之第二、三級毒品，非
    經許可不得擅自販賣（業經蒞庭檢察官於98年4月9日準備程
    序時，將犯罪事實由意圖販賣而持有第二、三級毒品變更為
    販賣第二、三級毒品未遂，所犯法條亦由毒品危害防制條例
    第5條第2項、第3項變更為同條例第4條第6項、第2項、第3
    項），於不詳時地，經由不詳管道持有附表所示含第二、三
    級毒品甲基安非他命、MDMA、MDA、愷他命、PMMA、2C-B等
    藥錠240顆及含第三級毒品愷他命之白色細晶體143包後，竟
    另行起意圖利售賣，著手於販賣行為，而未及賣出，即於97
    年11月12日1時10分許，因行跡可疑，為警在臺北市中山區
    ○○○路2段115巷11號前攔檢盤查，經其同意搜索，當場在
    被告隨身背包內，查獲上開毒品，因認被告涉犯毒品危害防
    制條例第4條第6項、第2項、第3項之販賣第二、三級毒品未
    遂等罪嫌。
二、按犯罪事實應依證據認定之，無證據不得認定犯罪事實，刑
    事訴訟法第154條第2項定有明文。又認定不利於被告之事實
    ，須依積極證據，苟積極證據不足為不利於被告事實之認定
    時，即應為有利於被告之認定，更不必有何有利之證據；又
    所謂「積極證據足以為不利被告事實之認定」，係指據為訴
    訟上證明之全盤證據資料，在客觀上以達於通常一般之人均
    不致於有所懷疑，而得確信被告確曾犯罪之程度。若未達到
    此一程度，而有合理懷疑之存在時，即無從為被告有罪之判
    決（最高法院30年上字第816號、76年台上字第4986號判例
    參照）。
三、訊據被告堅詞否認有何販賣第二、三級毒品未遂犯行，辯稱
    ：扣案毒品是於為警查獲前不久，在臺北市中山區○○○市
    ○段115巷9號前所拾獲，打算留供自己施用，並未著手販售
    他人，亦非持有後而意圖販賣等語。而公訴人認被告涉有上
    述販賣第二、三級毒品未遂等罪嫌，無非係以被告坦承持有
    扣案如附表所示第二、三級毒品及查獲前並無施用毒品，證
    人丙○○證述被告遭查獲時持有大量毒品、扣案毒品、鑑定
    報告、尿液檢驗報告、甲○97年訴字第397號判決，及被告
    於案發前與「小逸」、戊○○有以簡訊及行動電話密集聯絡
    等情資為論據。
四、經查：
  (一)按毒品危害防制條例第4條第1、2項所謂販賣行為，不以販
    入後復行賣出為必要，祇要以營利意思之為目的，而有販入
    或賣出二者其一之行為，即足構成；行為人持有第一級或第
    二級毒品，有以主觀上營利售賣意圖而販入第一級或第二級
    毒品，其雖未及賣出，仍應論以販賣第一級或第二級毒品罪
    既遂罪責；或非以營利售賣意圖而販入，或因其他原因而持
    有第一級或第二級毒品，嗣起意圖利售賣，著手於販賣行為
    未及賣出，即應成立販賣第一級或第二級毒品未遂罪責；如
    非以營利售賣意圖而販入，或因其他原因而持有，嗣起意圖
    利售賣，尚未著手於賣出行為，始成立意圖販賣而持有第一
    級或第二級毒品罪責，有最高法院90年度台上字第1898號判
    決意旨可資參照。又所謂意圖，乃犯罪構成之主觀違法要素
    ，亦屬犯罪之成立要件，行為人持有毒品後是否另起營利售
    賣之意圖，須以嚴格之證據證明之，亦即必須有相當之客觀
    事實，足以表徵其主觀意念之遂行性及確實性，始足當之（
    最高法院96年度台上字第1772號判決意旨參照）。
  (二)經查，被告歷次供述均未曾自白其係非以營利意圖而販入，
    或因其他原因而持有，嗣起意圖利售賣，著手於販賣行為而
    及未賣出之意圖或行為，僅供認持有扣案毒品，擬供己施用
    ，其未及施用即為警查獲，亦與前揭尿液鑑驗結果無何扞格
    ，又被告拒絕透露扣案毒品之真正來源，且遍閱全案卷證，
    僅見足以證明被告係經由不詳管道而持有扣案毒品，就被告
    被訴持有毒品後另起意圖利售賣著手於販賣行為未及賣出部
    分，關於被告欲以何種價格、方法、地點、售賣何人、售賣
    之計畫與內容均付之闕如，雖經甲○調取被告之通聯紀錄，
    可以發現被告於與案發前與戊○○、丁○○、劉上億（依證
    人丁○○、戊○○之證述及被告供述，可認定0000000000號
    行動電話門號係由劉上億使用）之間曾密集以行動電話聯繫
    ，然並未發現被告有向戊○○、丁○○、劉上億兜售扣案第
    毒品之情事，且警察查獲被告及戊○○時，並未在其等身上
    查獲大量現金等情，亦據證人丙○○於甲○審理時證述明確
    ，當不能僅以被告所持有毒品數量不可謂不多之客觀事實，
    ，即遽認被告於經由不詳管道持有毒品主觀上嗣有起意圖利
    售賣之意念或客觀上另有著手於販賣行為而未及賣出之犯行
    。況扣案毒品及鑑定報告，亦僅足證明被告確於為警查獲時
    持有系爭毒品。故不得僅因被告遭警查扣之毒品數量非微即
    認定被告經由不詳管道持有毒品，嗣另起圖利售賣著手於販
    賣行為而未及賣出之販賣第二、三級毒品未遂犯行。
  (三)綜上所述，公訴人所舉證據均不足以使甲○為被告經由不詳
    管道持有毒品，嗣另起圖利售賣著手販賣行為而未及賣出之
    販賣第二、三級毒品未遂犯行之確信。此外，復查無其他積
    極證據足證被告確有公訴人所指上開犯行，此部分本應為被
    告無罪之諭知。惟公訴人所指被告著手販賣第二、三級毒品
    未遂部分，因無證據足憑，然因販賣第二、三級毒品未遂犯
    行彼此間具有想像競合之裁判上一罪關係（一行為而觸犯販
    二級及第三級毒品未遂罪之想像競合犯，從一重之販賣第二
    級毒品未遂罪處斷），且販賣第二級毒品未遂犯行與甲○前
    載論罪之持有第二級毒品之犯行間，具有高低度吸收關係之
    實質上一罪關係，爰此部分不另為無罪之諭知。
  (四)再行為之處罰以行為時之法律有明文規定者為限，刑法第1
    條載明文，經查本被告被訴販賣第三級毒品未遂犯行，公訴
    人所舉證據不能證明，已如前述，而其持有第三級毒品犯行
    ，因其行為時之毒品危害防制條例第11條就單純持有毒品處
    以刑罰之規定，僅處罰持有第一級、第二級毒品之行為，並
    不及於持有第三級毒品之行為，依照上開說明，本應為被告
    無罪之諭知，惟此部分與前開論罪科刑部分，有裁判上一罪
    關係，爰不另為無罪之諭知，附此敘明。至被告持有含第三
    級毒品愷他命成分之白色細晶體143小包，雖為查獲之毒品
    ，然依毒品危害防制條例第18條第1項後段「查獲之第三、
    四級毒品及製造或施用毒品之器具，無正當理由而擅自持有
    者，均沒入銷燬」之規定，其性質為行政秩序罰，屬行政機
    關依行政程序科罰之權限，法院自不得逾越權限於判決內為
    諭知沒入銷燬，甲○即不得為沒入銷燬此行政罰之諭知，應
    由行政機關就此另為適法之處分。
據上論斷，依刑事訴訟法第299條第1項前段、毒品危害防制條例
第11條第2項、第18條第1項前段，刑法第2項第1項後段、第11
條、第62條前段，第38條第1項第2款，判決如主文。
本案經檢察官鄧巧羚到庭執行職務
中    華    民    國    98    年    7     月    23    日
                  刑事第十二庭  審判長法  官  李英豪
                                      法  官  曾正龍
                                      法  官  陳慧萍
以上正本證明與原本無異。
如不服本判決應於收受送達後10日內向甲○提出上訴書狀，並應
敘述具體理由；其未敘述上訴理由者，應於上訴期間屆滿後20日
內向甲○補提理由書（均須按他造當事人之人數附繕本）「切勿
逕送上級法院」。
                                書記官  黃慧怡
中    華    民    國    98    年    7     月    24    日
附錄本案論罪科刑法條：
修正後毒品危害防制條例第11條
持有第一級毒品者，處3年以下有期徒刑、拘役或新臺幣5萬元以
下罰金
持有第二級毒品者，處2年以下有期徒刑、拘役或新臺幣3萬元以
下罰金
。
持有第一級毒品純質淨重十公克以上者，處1年以上7年以下有期
徒刑，得併科新臺幣1百萬元以下罰金。
持有第二級毒品純質淨重二十公克以上者，處6月以上5年以下有
期徒刑，得併科新臺幣70萬元以下罰金。
持有第三級毒品純質淨重二十公克以上者，處3年以下有期徒刑
，得併科新臺幣30萬元以下罰金。
持有第四級毒品純質淨重二十公克以上者，處1年以下有期徒刑
，得併科新臺幣10萬元以下罰金。
持有專供製造或施用第一級、第二級毒品之器具者，處1年以下
有期徒刑、拘役或新臺幣1萬元以下罰金。
┌────────────────────────────────────────────────────────────────┐
│附表：                                                                                                                          │
├─┬──────┬──┬─────┬──────────────────────────────┬───────┬───────┤
│編│            │刑事│          │            鑑         驗         結         果             │              │              │
│  │  扣案物品  │警察│外    觀  ├───────────┬──────────────────┤沒收銷燬之依據│  備     註   │
│  │            │局之│          │    重          量    │    成                    分        │              │              │
│號│            │編號│          │                      │                                    │              │              │
├─┼──────┼──┼─────┼───────────┼──────────────────┼───────┼───────┤
│01│疑似MDMA，  │ A1 │黃色圓形藥│驗前總淨重42.91公克， │檢出第二級毒品甲基安非他命【Methamph│所含第二級毒品│              │
│  │240顆，淨重 │    │錠111顆， │因鑑驗隨機抽取3顆磨混 │etamine】成分。測得甲基安非他命純度 │甲基安非他命依│              │
│  │80.6公克，計│    │共11包    │，使用1.15公克鑑定用罄│約20%，驗前總純質淨重約8.58公克。   │毒品危害防制條│              │
│  │有6種型態   │    │          │，總餘41.76公克。     │                                    │例第18條第1項 │              │
│  │            │    │          │                      │                                    │前段規定均沒收│              │
│  │            │    │          │                      │                                    │銷燬。        │              │
│  │            ├──┼─────┼───────────┼──────────────────┼───────┼───────┤
│  │            │ A2 │紫紅色藥錠│驗前總淨重22.14公克， │檢出第三級毒品對甲氧基甲基安非他命【│本案不沒收銷燬│依毒品危害防制│
│  │            │    │72顆，共12│因鑑驗隨機抽取3顆磨混 │Para-methoxymethamphetamine、PMMA】 │。            │條例第18條第1 │
│  │            │    │包        │，使用0.82公克鑑定用罄│成分。測得PMMA純度約44%，驗前總純質 │              │項後段規定應由│
│  │            │    │          │，總餘21.32公克。     │淨重9.74公克。                      │              │行政機關沒入銷│
│  │            │    │          │                      │                                    │              │燬。          │
│  │            ├──┼─────┼───────────┼──────────────────┼───────┼───────┤
│  │            │ A3 │橙色圓形藥│驗前總淨重10.22公克， │檢出第二級毒品甲基安非他命【Methamph│所含第二級毒品│              │
│  │            │    │錠32顆，共│因鑑驗隨機抽取3顆磨混 │etamine】成分。測得甲基安非他命純度 │甲基安非他命依│              │
│  │            │    │4包       │，使用0.94公克鑑定用罄│約19%，驗前總純質淨重約1.94公克。   │毒品危害防制條│              │
│  │            │    │          │，總餘9.28公克。      │                                    │例第18條第1項 │              │
│  │            │    │          │                      │                                    │前段規定均沒收│              │
│  │            │    │          │                      │                                    │銷燬。        │              │
│  │            ├──┼─────┼───────────┼──────────────────┼───────┼───────┤
│  │            │ A4 │暗紅色圓形│驗前總淨重2.98公克，因│檢出第二級毒品3,4-亞甲基雙氧甲基安非│所含第二級毒品│              │
│  │            │    │藥錠10顆，│鑑驗隨即機抽取3顆磨混 │他命【MDMA，3,4-Methylenedioxymetham│MDMA、MDA、甲 │              │
│  │            │    │1包       │，使用0.89公克鑑定用罄│phetamine，俗稱搖頭丸】、微量3,4-亞 │基安非他命，依│              │
│  │            │    │          │，總餘2.09公克。      │甲基雙氧安非他命【MDA，3,4-Methylene│毒品危害防制條│              │
│  │            │    │          │                      │dioxyamphetamine】、微量甲基安非他命│例第18條第1項 │              │
│  │            │    │          │                      │【Methamphetamine】及微量第三級毒品 │前段規定均沒收│              │
│  │            │    │          │                      │4-溴-2,5-二甲氧基苯基乙基胺【2C-B， │銷燬。        │              │
│  │            │    │          │                      │4-Bromo-2,5-dimethoxyphenethylamine │              │              │
│  │            │    │          │                      │】等成分。                          │              │              │
│  │            ├──┼─────┼───────────┼──────────────────┼───────┼───────┤
│  │            │ A5 │草綠色圓形│驗前總淨重2.33公克，因│檢出第三級毒品對甲氧基甲基安非他命【│本案不沒收銷燬│依毒品危害防制│
│  │            │    │藥錠8顆，1│鑑驗隨機抽取3顆磨混， │Para-methoxymethamphetamine、PMMA】 │。            │條例第18條第1 │
│  │            │    │包        │使用0.86公克鑑定用罄，│成分。                              │              │項後段規定應由│
│  │            │    │          │總餘1.47公克          │                                    │              │行政機關沒入銷│
│  │            │    │          │                      │                                    │              │燬。          │
│  │            ├──┼─────┼───────────┼──────────────────┼───────┼───────┤
│  │            │ A6 │藍色圓形藥│驗前總淨重0.25公克，取│檢出第二級毒品3,4-亞甲基雙氧甲基安非│所含第二級毒品│              │
│  │            │    │錠1顆，1包│0.14公克鑑定用罄，總餘│他命【MDMA，3,4-Methylenedioxymetham│MDMA依毒品危害│              │
│  │            │    │          │0.11公克。            │phetamine，俗稱搖頭丸】及第三級毒品 │防制條例第18條│              │
│  │            │    │          │                      │愷他命【Ketamine，又稱K他命】等成分 │第1項前段規定 │              │
│  │            │    │          │                      │。                                  │均沒收銷燬。  │              │
│  │            │    │          │                      │                                    │              │              │
├─┼──────┼──┼─────┼───────────┼──────────────────┼───────┼───────┤
│02│疑似K他命143│B1至│白色細晶體│隨機抽取編號B1鑑定，淨│檢出第三級毒品愷他命【Ketamine，又稱│本案不沒收銷燬│依毒品危害防制│
│  │包          │B143│（驗前總毛│重0.80公克，取0.08公克│K他命】成分。純度約96%。依據抽測純度│。            │條例第18條第1 │
│  │            │    │重141.91公│鑑定用罄，餘0.72公克。│值，推估編號B1至B143均含愷他命之驗前│              │項後段，應由行│
│  │            │    │克，包裝塑│                      │總純質淨重約107.40公克。            │              │政機關沒入銷燬│
│  │            │    │膠袋總重約│                      │                                    │              │。            │
│  │            │    │30.03公克 │                      │                                    │              │              │
│  │            │    │）        │                      │                                    │              │              │
└─┴──────┴──┴─────┴───────────┴──────────────────┴───────┴───────┘


司法院資訊處製作；財團法人民間司法改革基金會備份。
